【裁判字號】    97,婚,1031
【裁判日期】    980305
【裁判案由】    離婚
【裁判全文】
臺灣高雄地方法院民事判決              97年度婚字第1031號
原      告  甲○○
被      告  乙○○
上列當事人間請求離婚事件，本院於民國98年2 月19日言詞辯論
終結，判決如下：
    主  文
准原告與被告離婚。
訴訟費用由被告負擔。
    事 實 及 理 由
一、原告起訴主張：兩造於民國91年2 月26日結婚。詎被告婚後
    屢屢犯罪，經常出入監獄，不務正業，沈迷賭博，又被告於
    96年間，因施用第一、二級毒品，經本院於97年2 月25日以
    96年度訴字第4270號，分別判處被告有期徒刑8 月及6 月，
    嗣經上訴駁回確定，現在臺灣高雄監獄服刑中，為此依民法
    第1052條第1 項第10款、同條第2 項規定，提起本件訴訟。
    並聲明：請准原告與被告離婚。
二、被告則以：伊坦承因違犯毒品罪，現於臺灣高雄監獄服刑，
    刑期至99年4 月，並於本院言詞辯論期日陳明伊同意離婚等
    語。
三、原告主張之前揭事實，業據提出戶籍謄本1 份為證；互核證
    人即原告弟弟張翊聖於98年2 月19日言詞辯論期日到庭證稱
    ：「（問：兩造婚姻狀況？）兩造結婚之後住台北，之後搬
    到高雄，常常收到被告傳票，也有警察到我們家來，詢問我
    被告是否在家，被告有犯案問我是否知道，我不知道被告從
    事何工作，原告現在沒有在工作之前有，我對兩造離婚無意
    見。」等語相符（見本院卷第35頁）。本院斟酌全辯論意旨
    及調查證據之結果，認原告主張之事實，堪信為真實。
四、按因故意犯罪，經判處有期徒刑逾6 個月確定者，他方得向
    法院請求離婚，民法第1052條第1 項第10款定有明文。經查
    ，原告主張之上開事實，業據原告提出戶籍謄本為證，另本
    院依職權調取臺灣高等法院被告前案紀錄表、臺灣高等法院
    在監在押全國紀錄表查核無誤，堪信為真實。又原告係於97
    年初收受判決書始知悉被告，因分別施用第一、二級毒品經
    判處有期徒刑6 月及8 月確定，97年9 月9 日具狀向本院提
    起本件訴訟，有起訴狀上本院收文章可憑，原告起訴尚未逾
    民法第1054條所定1 年之除斥期間。從而，原告依民法第
    1052條第1 項第10款之規定，訴請判決兩造離婚，洵屬有據
    ，應予准許。至原告依同條第2 項之規定訴請擇一有理由判
    決離婚，則因本件既已依同條第1 項第10款之規定判決兩造
    離婚，此部分之請求即毋庸再予審酌，並予敘明。
五、據上論結，本件原告之訴為有理由，依民事訴訟法第78 條
    ，判決如主文。
中    華    民    國    98    年    3     月     5    日
                    家事法庭法  官  何清富
以上正本係照原本作成。
如對本判決上訴，須於判決送達後20日之不變期間內，向本院
提出上訴狀，並表明上訴理由。
中    華    民    國    98    年    3     月     5    日
                           書記官  蔡蓓雅


司法院資訊處製作；財團法人民間司法改革基金會備份。
